ACORDAO-COMPLETO-2346715

ACÓRDÃO DE RELAÇÃO

ACÓRDÃO DE RELAÇÃO 880/2019 ATA 12/2019 - PLENÁRIO

Acórdão 880/2019-TCU-Plenário
VISTOS e relacionados estes autos de denúncia a respeito de possíveis irregularidades no pagamento de salário ao Procurador Jurídico do Conselho Regional de Engenharia e Agronomia da Bahia – CREA/BA;
Considerando o relato de aumento extraordinário no salário do Sr. José Antônio Rocha Silva, Procurador Jurídico daquele Conselho, que ocupava, em janeiro de 2013, a função referente ao nível Pleno 8, com carga horária de 6 horas e salário-base de R$ 3.948,78, passando entre outubro e dezembro de 2016 para o nível Sênior 9, com carga horária de 8 horas e salário-base de R$ 15.550,99;
Considerando que o denunciante solicita posicionamento do TCU, porque julga de alto risco financeiro, além de contribuir para aumentar o grau de insatisfação existente entre os funcionários do Conselho, uma vez que, a partir de 2016, um advogado tem o mesmo tratamento salarial de um profissional de engenharia;
Considerando que o Sr. José Antônio Rocha Silva foi admitido em 9/8/1989 como Procurador Jurídico, com carga horária de seis horas diárias, assumindo o cargo de Procurador Chefe em 3/7/2012, do qual foi exonerado em 4/1/2018, quando retornou para a categoria básica;
Considerando que o aumento foi justificado em razão das promoções por antiguidade e/ou desempenho, conforme Regulamento de Gestão de Pessoas; do acréscimo de 35% decorrente da alteração da carga horária de seis para oito horas diárias, bem como do enquadramento na faixa imediatamente superior da tabela 8h (Sênior 7) , uma vez que o salário não se enquadrou exatamente na faixa salarial da referida tabela, consoante esclarecido no CI/ASTEC 5, de 14/1/2013; da gratificação por ter assumido o cargo comissionado de Procurador Chefe; da equiparação do salário dos procuradores jurídicos à tabela salarial dos analistas técnicos em 8/11/2016, após disparidade na correção dos salários, tendo em vista a utilização até 2014 de dois fatores de correção, sendo que os analistas técnicos tinham seus salários corrigidos pelo salário mínimo e os demais funcionários pelo INPC;
Considerando que, após a realização de diligência, a unidade técnica concluiu que a Consultoria Jurídica da autarquia logrou demonstrar a regularidade dos atos questionados na denúncia, vez que lastreados em normas internas, acordos coletivos e decisão judicial, em consonância com a legislação que rege a matéria;
Considerando, ainda, a verificação de que a remuneração recebida pelo Procurador José Antônio Rocha Silva esteve sempre abaixo do teto constitucional, à época fixado em R$ 33.763,00;  
Considerando os pareceres uniformes da Secex-BA no sentido da improcedência da denúncia; e
Considerando que, apesar da efetiva elevação salarial, os elementos constantes dos autos indicam tratar-se de medidas adotadas no âmbito da gestão do Crea/BA, inexistindo, em princípio, indícios de ilegalidades que demandem por ora a atuação desta Corte;
ACORDAM os Ministros do Tribunal de Contas da União, reunidos em Sessão de Plenário, com fundamento no art. 143, inciso V, alínea “a”, do Regimento Interno do TCU, por unanimidade, em:
a) conhecer da presente denúncia, tendo em vista o preenchimento dos requisitos de admissibilidade previstos nos arts. 234 e 235 do Regimento Interno do TCU e no § 1º do art. 103 da Resolução TCU 259/2014, para, no mérito, considerá-la improcedente;
b) dar ciência deste acórdão, bem como da instrução da unidade técnica que o fundamenta (peça 13) , ao denunciante e ao Conselho Regional de Engenharia e Agronomia da Bahia – CREA/BA; 
c) dar publicidade ao presente acórdão; e
d) arquivar o presente processo, com fundamento no art. 169, inciso III, do Regimento Interno/TCU, sem prejuízo de o Tribunal vir a analisar a matéria novamente em processo distinto, caso presentes elementos que justifiquem a medida.
1. Processo TC-Processo 023.655/2017-8 (DENÚNCIA) 
	1.1. Responsável: Identidade preservada (art. 55, caput, da Lei n. 8.443/1992) 
	1.2. Órgão/Entidade: Conselho Regional de Engenharia e Agronomia do Estado da Bahia – CREA/BA
	1.4. Relator: Ministro-Substituto Augusto Sherman Cavalcanti
	1.5. Representante do Ministério Público: não atuou
	1.6. Unidade Técnica: Secretaria do TCU no Estado da Bahia (Sec-BA) .
	1.7. Representação legal: não há.
	1.8. Determinações/Recomendações/Orientações: não há.

Conselho Regional de Engenharia e Agronomia do Estado da Bahia - CREA/BA

AUGUSTO SHERMAN

não há.

Não atuou

DENÚNCIA (DEN)

Secretaria do TCU no Estado da Bahia (Sec-BA).